臺灣桃園地方法院刑事判決
111年度易字第385號
公  訴  人  臺灣桃園地方檢察署檢察官
被      告  李國華



            陳泰良




            徐漢城



上列被告因竊盜案件，經檢察官提起公訴（110年度偵字第29962
號），本院判決如下：
    主  文
一、李國華犯附表「主文」欄所示之罪，各處如附表「主文」欄
    所示之刑。應執行有期徒刑拾月。
　　未扣案犯罪所得新臺幣肆仟元沒收，於全部或一部不能沒收
    或不宜執行沒收時，追徵其價額。
二、陳泰良犯附表「主文」欄所示之罪，各處如附表「主文」欄
    所示之刑。應執行有期徒刑玖月。
　　未扣案犯罪所得新臺幣肆仟元沒收，於全部或一部不能沒收
    或不宜執行沒收時，追徵其價額。
三、徐漢城犯附表「主文」欄所示之罪，各處如附表「主文」欄
    所示之刑。應執行有期徒刑壹年。
　　未扣案犯罪所得新臺幣參仟貳佰元沒收，於全部或一部不能
    沒收或不宜執行沒收時，追徵其價額。
四、扣案油壓剪壹支沒收。
    事  實
一、徐漢城、李國華及陳泰良意圖為自己不法之所有，分別基於
    結夥三人以上攜帶兇器竊盜之犯意聯絡，而為附表所示之犯
    行。
二、案經臺灣電力股份有限公司（下稱臺電公司）人員薛吉坊訴
    由桃園市政府警察局平鎮分局移送臺灣桃園地方檢察官檢察
    官偵查起訴。
    理  由
壹、證據能力部分：
一、被告以外之人於審判外之陳述：
　㈠以被告身分於審判外所為關於該他人犯罪之陳述未經具結，
    雖不合於刑事訴訟法第159條之1第2項所定得為證據之傳聞
    例外，惟依舉輕以明重原則，本於同法第159條之2、第159
    條之3等規定之同一法理，得於具有相對或絕對可信性之情
    況保障，及使用證據之必要性時，例外賦予其證據能力（最
    高法院102年度台上字第3990號判決同此見解）。經查，被
    告李國華於偵訊及本院審理中，對於被告徐漢城是否參與本
    案竊盜犯行，其陳述並不一致。其於偵查中係以被告身分接
    受檢察官訊問，故供述前未經具結。惟檢察官於訊問前，已
    經告知刑事訴訟法第95條第1項所列事項，且訊問筆錄就詢
    答內容均已詳為記載，並有全程錄影及錄音。依該訊問過程
    之附隨環境及外在狀況判斷，被告李國華陳述之任意性可獲
    擔保，客觀上已具有可信為真實之基礎，應認具有較可信之
    特別情況，且為證明被告徐漢城犯罪事實存否所必要。依前
    開說明，被告李國華於偵訊之陳述雖不合於刑事訴訟法第15
    9條之1第2項所定傳聞例外之情形，惟仍得類推適用刑事訴
    訟法第159條之2規定，採為認定被告徐漢城犯行之證據。
  ㈡其餘本判決所引用被告以外之人於審判外所為之陳述，被告
    徐漢城、李國華及陳泰良均同意其證據能力。審酌上開陳述
    作成之情況，均符合法律規定，並無顯不可信之情形，認屬
    適當，依刑事訴訟法第159條之5第1項之規定，有證據能力
    。
二、其他經本判決援引之證據，被告3人均未爭執其證據能力，
    且核無公務員違法取證之情形，又與本案犯罪事實之認定具
    關聯性，並經本院於審判期日，踐行證據調查之法定程序，
    應認均有證據能力。
貳、實體部分：
一、上開犯罪事實，業據被告李國華及陳泰良於本院審理中坦承
    不諱。被告徐漢城雖坦承知情，惟否認有竊盜犯行，辯稱：
    李國華及陳泰良來我家作客，我是後來才知道他們去偷電纜
    線，我沒有參與行竊等語。
二、被告李國華及陳泰良參與本案事實之認定：
    被告李國華及陳泰良先後於附表所示之時間，由李國華騎乘
    機車、陳泰良駕駛小客車，前往被告徐漢城位在桃園市○鎮
    區○○路000巷00號2樓之1住處之社區地下停車場，以油壓剪
    剪斷社區配電室內之電纜線後，分別竊取如附表編號1、2所
    示之電纜線，由陳泰良駕車載運離去等情，為被告李國華及
    陳泰良所承認，並有告訴人即臺電公司人員薛吉坊於警詢之
    指訴、電力（訊）線路失竊現場調查報告表、查獲現場照片
    、監視錄影畫面擷圖及失竊現場照片在卷可憑（見偵卷一第
    143-147頁、第189-193頁、第201-214頁），並有查獲如附
    表所示遭竊之電纜線可佐（已發還）。堪認被告李國華及陳
    泰良均參與本案2次竊盜之犯行。
三、被告徐漢城參與本案事實之認定：
  ㈠被告陳泰良於本院審理時證稱：7月28日那天是李國華說要去
    找朋友，就由他騎車，我開車跟在後面，我們是先到2樓或3
    樓找那位朋友即徐漢城，後來我們3個人一起到地下室，我
    打開後車廂就先上車，我看到徐漢城拿油壓剪出來，應該是
    李國華或徐漢城其中1人破壞電纜線後，再將電纜線搬上車
    ，由我開車將電纜線載到李國華的住處；電纜線後來有拿到
    資源回收場變賣，我分得新臺幣（下同）4,000元，剩下的
    應該是由李國華及徐漢城平分；7月29日的行竊過程我想不
    起來，以我偵查中所述為準；7月28日及29日在地下室偷電
    纜線，參與的人有我、李國華及徐漢城等語（見本院易字卷
    第227-232頁、第235-237頁、第239-240頁、第243-244頁）
    。即證稱其與被告徐漢城、李國華於110年7月28日共同前往
    社區地下室，被告徐漢城取出油壓剪，由被告李國華或徐漢
    城其中1人破壞電纜線後搬上車，再由其駕車載運離去，嗣
    後變賣贓物所得係由被告3人朋分；被告徐漢城亦有參與翌
    （29）日竊取電纜線之行為。
  ㈡被告李國華於警詢時供稱：徐漢城前陣子打電話告訴我，他
    們社區地下室有電纜線，可以剪來變賣，我就於7月28日凌
    晨3點騎車帶路，陳泰良開車在後面跟，一同前往徐漢城住
    處之地下室，抵達時，徐漢城已經將電纜線剪好，我與陳泰
    良就將電纜線搬上車；我們將電纜線載到資源回收場變賣，
    賣得1萬1,200元，我與陳泰良各分得4,000元，徐漢城分得3
    ,200元；隔天凌晨1點，我們3人又前往地下室，由徐漢城去
    剪電纜線，由我及陳泰良搬上車等語（見偵卷一第33-35頁
    ），於偵訊時供稱：徐漢城於7月27日打電話給我，說他住
    的地方有電纜線可以變賣，叫我開車去載，我就約陳泰良一
    起過去；7月29日這次也是徐漢城打電話叫我去；電纜線是
    徐漢城剪的，他有說他會將電纜線剪下來；竊得之電纜線都
    是先載到我的住處，7月28日偷的電纜線已經載到資源回收
    場變賣，賣得1萬1,200元，我與陳泰良各分得4,000元，徐
    漢城分得3,200元等語（見偵卷一第360-361頁）。即證稱本
    案係由被告徐漢城持油壓剪將電纜線剪下，再由被告李國華
    及陳泰良搬上車並載運離去，且110年7月28日竊得贓物之變
    賣所得係由被告3人朋分。
  ㈢此外，依卷附手機翻拍照片所示，被告李國華於110年7月28
    日凌晨3時11分，透過通訊軟體向被告徐漢城稱「在哪裡要
    找你方便嗎」、「要過去二樓地下室你的工具呢」（見偵卷
    一第209頁）。可見被告李國華行竊前，先與被告徐漢城聯
    繫，告知將前往其住處社區之地下室，並詢問其工具所在。
    若被告徐漢城未參與行竊，被告李國華當無需於行前聯繫，
    並詢問其工具所在。足見被告陳泰良及李國華所述被告徐漢
    城參與行竊等情，有相當之事證可佐，應屬可信。
  ㈣被告李國華於本院審理時雖改稱：本案只有我與陳泰良參與
    ，是由我提議行竊，我是去找徐漢城時，發現有電纜線可以
    剪，所以找陳泰良一起去，由我持油壓剪把電纜線前下來；
    因為我在假釋中，害怕會有殘刑的問題，所以在偵查中才會
    把事情推給徐漢城等語。惟查：
  ⒈被告李國華於警詢及偵訊時，均坦承自己參與本案竊盜犯行
    ，並明確說明變賣贓物所得之朋分方式（見偵卷一第34頁、
    第360頁），則不論是否供出被告徐漢城，均不影響其參與
    犯罪事實，而有嗣後假釋遭撤銷之可能。若被告李國華擔心
    自己假釋遭撤銷，衡情應會將責任全數推卸予他人，而非坦
    承3人共同行竊，故被告李國華所稱：因恐假釋遭撤銷，故
    誣諂徐漢城等情，不合於常理。
  ⒉再者，被告陳泰良於警詢、偵訊及本院審理中，均供稱被告
    徐漢城參與本案犯行，且於本院審理時證稱：我在警察局與
    李國華是分開作筆錄；查獲就被分開，作筆錄前沒有機會交
    談溝通，都是依照自己的意思陳述等語（見本院易字卷第23
    3頁）。若被告徐漢城未參與本案犯行，且被告李國華係因
    恐假釋遭撤銷始誣諂被告徐漢城，則被告陳泰良當不至於警
    詢及偵訊時亦供稱被告徐漢城參與其中。
  ⒊又依卷內通訊軟體對話紀錄所示，被告李國華於109年7月28
    日前往被告徐漢城之住處前，尚有詢問被告徐漢城是否方便
    、告知將前往地下室並詢問其工具所在。被告李國華若係在
    被告徐漢城不知情之情況下前往行竊，應無通知被告徐漢城
    之必要，否則若經被告徐漢城起疑、追問，將徒增犯行暴露
    之風險。
  ⒋被告李國華於本院審理時雖證稱：我是向徐漢城借電鑽，我
    偷電纜線會用到電鑽，但他不知情，他也沒問我去地下室及
    借電鑽的原因等語（見本院易字卷第215-216頁）。然而，
    被告李國華聯絡被告徐漢城之時間為凌晨，且依前揭對話紀
    錄所示，被告李國華於凌晨0時詢問「在嗎？」，被告徐漢
    城遲至凌晨0時49分始回覆「哥什麼事」、「剛剛睡著了」
    （見偵卷一第209頁），應認被告李國華聯絡被告徐漢城時
    ，為被告徐漢城休息睡眠時間。被告徐漢城於凌晨睡眠時間
    ，得知被告李國華將前往其住處地下室且向其借用工具，衡
    情不至於不聞不問，故被告李國華證稱：徐漢城未詢問亦不
    知情等語，亦不合於常情。此外，被告徐漢城於警詢及偵訊
    時，已坦承參與本案行竊，且供稱係由被告李國華持油壓剪
    剪斷電纜線，由其與被告陳泰良搬上車（見偵卷二第30頁、
    第46頁）。可見被告徐漢城於偵查中已明確表示其知情並負
    責將電纜線搬上車，足證被告李國華於本院審理中證稱：徐
    漢城未參與，事前亦不知情等語，與事實不符。
  ⒌綜上所述，被告李國華於審理中證稱被告徐漢城未參與行竊
    之情節，核與卷內其他事證不符。其所稱：因恐假釋遭撤銷
    而誣陷被告徐漢城等情，亦不合理。從而，應認其於本院審
    理時所述，係為坦護被告徐漢城所為不實陳述，不可採信。
  ㈤從而，依被告李國華、徐漢城於警詢及偵訊之供述、被告陳
    泰良於本院審理之證述、被告李國華與徐漢城間通訊軟體對
    話紀錄，應認被告3人於附表所示之時間，前往被告徐漢城
    住處社區之地下室，由被告徐漢城或李國華其中1人持油壓
    剪剪斷電纜線後，搬運至被告陳泰良之車上而竊取得手。
  ㈥被告徐漢城於本院審理時雖辯稱：我不知道李國華及陳泰良
    去偷電纜線，我是隔天才知道等語。惟查：
  ⒈被告徐漢城於警詢及偵訊時，均坦承參與本案行竊並分得變
    賣贓物之所得2,000元（見偵卷一第30頁、第44-46頁）。被
    告李國華於偵查中及被告陳泰良於本院審理中，均證稱本案
    係由其3人共同行竊並朋分贓物變賣所得，已如前述。若被
    告徐漢城未參與本案行竊，而係由被告李國華及陳泰良2人
    所為，則被告李國華將竊得電纜線變賣後，應無需將所得分
    配予被告徐漢城。被告李國華於本院審理時雖證稱：徐漢城
    向我借錢，所以我才給他2,000元等語（見本院易字卷第226
    頁）。惟被告徐漢城於警詢及偵訊時，均供稱其係就電纜線
    變賣所得分得2,000元，而非向被告李國華借款（見偵卷一
    第30頁、第45頁）。且被告李國華於本院審理所為證述，係
    為坦護被告徐漢城而不實在，業如前述，故其所稱借款等情
    ，亦不足採。
  ⒉此外，依前揭通訊軟體對話紀錄可知，被告李國華於110年7
    月28日前往行竊前，先後於同日凌晨0時及3時11分與被告徐
    漢城聯絡，告知即將前往其住處地下室，並詢問其工具所在
    。被告徐漢城若無參與本案犯行，被告李國華應無需特地於
    行竊前之凌晨時分聯繫被告徐漢城，益徵被告徐漢城、李國
    華於偵查中之供述及被告陳泰良於本院審理中證述3人參與
    行竊等情，應屬可信。從而，被告徐漢城於本院審理中辯稱
    ：事前不知情等語，不足採憑。
四、竊得電纜線數量之認定：
  ㈠本案警員查獲被告李國華時，在其位於桃園市大溪區齋明街6
    2巷之住處旁，扣得電纜線52公斤，另於桃園市大溪區員林
    路之宏洋資源回收場，扣得被告所賣變之電纜線48.7公斤，
    此有桃園市政府警察局平鎮分局搜索扣押筆錄、扣押物品目
    錄表、扣押物品收據及資源回收業收受物品登記簿在卷可憑
    （見偵卷一第163-171頁、第173-177頁、第197頁），另有
    證人即宏洋資源回收場負責人高仲霖於警詢之證述可佐（見
    偵卷一第153-156頁）。故本案查獲之電纜線共計100.7公斤
    。
  ㈡證人薛吉坊於警詢時雖陳稱：社區配電室遭竊電纜線總重145
    公斤等語（見偵卷一第144頁、第145-146頁），並有電力（
    訊）線路失竊現場調查報告表為憑（見偵卷一第189頁、第1
    91頁）。惟被告李國華及陳泰良於偵查及本院審理時均稱：
    110年7月28日竊得之電纜線，已全數拿到大溪的宏洋資源回
    收場變賣；同年7月29日竊得之電纜線，則放置在李國華之
    住處，尚未變賣即為警查獲等語（見偵卷一第34-35頁、第7
    3頁、第75頁、第360-361頁、第364頁，本院易卷第222頁、
    第224頁、第244頁），表示本案竊得之電纜線，均分別在被
    告李國華之住處及宏洋資源回收場為警查獲。又無事證顯示
    於電纜線遭竊期間，僅有被告等人進入配電室，或可排除其
    他人進入行竊之可能，則短少145公斤電纜線是否均為被告3
    人所竊取，即有疑問。基於有疑唯利於被告之法理，應認被
    告於110年7月28日竊得電纜線48.7公斤，於翌（29）日竊得
    電纜線52公斤。
五、綜上所述，被告3人於110年7月28日及同年7月29日凌晨前往
    被告徐漢城所住社區地下室之配電室，由被告徐漢城或李國
    華其中1人持油壓剪剪斷電纜線後，搬上被告陳泰良所駕駛
    之小客車，由被告陳泰良載運離去等情，事證明確，被告3
    人之犯行堪以認定，應依法論罪科刑。
六、論罪科刑：
  ㈠犯竊盜罪而有刑法第321條第1項各其所定事由者，為加重竊
    盜罪，經查：
　⒈被告3人共同前往被告徐漢城住處社區地下室之配電室，以前
    開方式在場分工行竊，所使用之油壓剪既可用於剪斷電纜線
    ，於客觀上應足以對人之生命及身體造成危害，屬於兇器。
    故被告3人於本案均該當於刑法第321條第1項第3款、第4款
    之攜帶兇器、結夥3人以上之要件。
　⒉至於證人薛吉坊於警詢時雖證稱：配電室的門裝有簡易鎖，
    鎖已遭破壞等語（見偵卷一第145頁），惟被告李國華於本
    院審理中供稱：配電室的門鎖本來就壞掉了，我是直接把鐵
    門拉開走進去等語（見本院易字卷第221頁），被告陳泰良
    於本院審理時供稱：配電室是在停車場裡的隔間，沒有鎖，
    門打開就可以進去等語（見本院易字卷第238頁），均供稱
    係直接開門進入配電室，無事證顯示配電室之門鎖係被告所
    破壞，故尚難認被告有毀壞門扇或安全設備之行為。
　⒊另被告3人行竊之地點，係被告徐漢城所住社區地下室之配電
    室，依被告李國華及陳泰良所述，該配電室在地下停車場內
    ，且無警衛管理（見本院易字卷第219-221頁、第237-239頁
    ），應認係在社區之公共空間內。被告徐漢城夥同其餘2名
    被告共同前往自己所住社區之公共空間內行竊，且該公共空
    間非屬有人居住之處所，即不該當於前開條項第1款所稱侵
    入住宅或有人居住之建築物之加重條件，附此敘明。
  ㈡罪名：
　⒈被告3人所為，均犯刑法第321條第1項第3款、第4款之攜帶兇
    器結夥三人以上竊盜罪。
　⒉公訴意旨認被告3人另有同條項第1款之侵入住宅之加重條件
    ，依前開說明，容有誤會，惟此僅係就加重條件認定之差異
    ，不生變更起訴法條問題。
  ㈢共同正犯：
    被告3人就本案犯行，均有犯意聯絡及行為分擔，應論以共
    同正犯。
  ㈣罪數：
　  被告李國華於本院審理時供稱：28日偷完後，29日又去找徐
    漢城，看到配電室的門一樣是開著，都沒有人動，表示沒有
    人發現，才會想再偷，應該是臨時起意等語（見本院易字卷
    第223-224頁）。被告陳泰良於本院審理時供稱：第2天會去
    偷，應該是臨時起意等語（見本院易字卷第241-242頁）。
    可見被告3人於110年7月28日行竊結束後，因認其犯行未被
    發覺，於翌日另行起意再次行竊，堪認其所犯2罪間，犯意
    各別，行為互不相同，應予分論併罰。起訴書認係接續犯之
    一罪關係，容有誤會。
　㈤科刑：
　　審酌被告為圖一己私利，恣意竊取社區配電室內之電纜線變
    賣，侵害臺電公司之財產，亦影響社區住戶用電，並考量被
    告李國華前有強盜罪之科刑及執行紀錄，被告徐漢城有竊盜
    罪之科刑及執行紀錄，被告陳泰良有搶奪及竊盜罪之科刑及
    執行紀錄，兼衡被告於本案犯罪之手段、各自犯後態度、智
    識能力及生活狀況等一切情狀，各分別量處如附表主文欄所
    示之刑，並參酌各罪之手法、犯罪密接性及關聯性，就被告
    3人受宣告之刑，均定應執行之刑如主文所示。
七、沒收：
  ㈠供犯罪所用、犯罪預備之物或犯罪所生之物，屬於犯罪行為
    人者，得沒收之，此為刑法第38條第2項前段所明定。經查
    ，被告陳泰良於本院審理時供稱：扣案油壓剪應該是本案用
    來剪電纜線的工具，我不知道是誰的，不是我的；我車上平
    時沒有放這樣的東西，不曉得為什麼會在我車上被查獲，不
    知道是不是因為把電纜線搬到我車上，就順便把油壓剪丟到
    車上等語（見本院易字卷第236頁、第242頁）。被告李國華
    於本院審理時供稱：是我使用扣案油壓剪竊取電纜線，油壓
    剪是陳泰良所有等語（見本院易字卷第219頁），嗣又改稱
    ：油壓剪應該是我的等語（見本院易字卷第252頁）。再參
    被告徐漢城於偵訊時供稱：本案偷電纜線，李國華有帶剪刀
    等語（見偵卷二第30頁）。應認扣案油壓剪為被告李國華所
    有，供本案犯罪所用，故依前開法律規定沒收。
  ㈡按犯罪所得，屬於犯罪行為人者，沒收之；於全部或一部不
    能沒收或不宜執行沒收時，追徵其價額，刑法第38條之1第1
    項前段、第3項定有明文。經查：
　⒈110年7月28日行竊所得：
　⑴被告3人如附表編號1所示竊得之電纜線，經變賣獲得1萬1,20
    0元，為被告李國華及陳泰良於偵訊時所承認（見偵卷一第3
    61頁、第365頁），核與證人高仲霖於警詢之證述相符（見
    偵卷一第155頁），並有舊貨資源回收業收受物品登記簿在
    卷可佐（見偵卷一第197頁）。又被告陳泰良於偵訊時供稱
    ：賣得1萬1,200元，我拿了4,000元等語（見偵卷一第365頁
    ），被告陳泰良於警詢及偵訊時供稱：變賣後所得贓款，我
    與陳泰良各分4,000元，徐漢城分得3,200元等語（見偵卷一
    第34頁、第361頁）。被告徐漢城於警詢及偵訊時雖表示僅
    分得2,000元（見偵卷二第30頁、第45頁背面），為此與電
    纜線變賣總價及被告陳泰良、李國華所述分配數額不符。綜
    合卷內資料，應認就變賣贓物所得1萬1,200元，係由被告李
    國華及陳泰良各分得4,000元，被告徐漢城分得3,200元。
　⑵上開電纜線雖經警員在回收場查獲，並由臺電公司指派人員
    領回，有贓物認領保管單在卷可憑（見偵卷一第195頁），
    惟被告3人仍保有變賣之所得。為澈底剝奪犯罪不法利得，
    就被告各自分配之變賣所得，仍應依刑法第38條之1第1項前
    段規定沒收，於全部或一部不能沒收或不宜執行沒收時，依
    同條第3項規定追徵其價額。
　⒉110年7月29日行竊所得：
　　被告3人於110年7月29日行竊所得電纜線，已為警扣押並發
    還臺電公司指派人員，有前述贓物認領保管單可憑，依刑法
    第38條之1第5項規定，不予宣告沒收或追徵。
八、依職權告發事項：
　　被告李國華於本院審理中，以證人身分具結後證稱：徐漢城
    未參與本案竊盜犯行等語，而就被告徐漢城是否涉犯本案竊
    盜罪之重要關係事項，為虛偽不實之證述，已認定如前（見
    前述理由欄貳、三、㈣），因此認為被告李國華涉有刑法第1
    68條之偽證罪嫌，故依職權告發由檢察官另行偵查。
據上論斷，應依刑事訴訟法第299條第1項前段，判決如主文。
本案經檢察官王柏淨提起公訴，檢察官周彤芬到庭執行職務。
中　　華　　民　　國　　111 　年　　8 　　月　　 2　　日
                  刑事第四庭    法　官　涂偉俊
以上正本證明與原本無異。
如不服本判決應於收受判決後20日內向本院提出上訴書狀，並應
敘述具體理由。其未敘述上訴理由者，應於上訴期間屆滿後20日
內向本院補提理由書(均須按他造當事人之人數附繕本)「切勿逕
送上級法院」。 

　　　　　　　　　　　　　　　  書記官　余玫萱　　　　　　　　　
中　　華　　民　　國　　111 　年　　8 　　月　　3 　　日



附錄所犯法條：
中華民國刑法第321條
犯前條第1項、第2項之罪而有下列情形之一者，處6月以上5年以
下有期徒刑，得併科50萬元以下罰金：
一、侵入住宅或有人居住之建築物、船艦或隱匿其內而犯之。
二、毀越門窗、牆垣或其他安全設備而犯之。
三、攜帶兇器而犯之。
四、結夥三人以上而犯之。
五、乘火災、水災或其他災害之際而犯之。
六、在車站、港埠、航空站或其他供水、陸、空公眾運輸之舟、
    車、航空機內而犯之。
前項之未遂犯罰之。
附表：
編號 時    間 （民國） 犯  罪  事  實 主    文 1 110年7月28日凌晨3時11分後之同日凌晨某時 李國華騎乘機車、陳泰良駕駛自用小客車，前往徐漢城位在桃園市○鎮區○○路000巷00號2樓之1住處之社區地下停車場，由徐漢城或李國華其中1人持客觀上可作為兇器使用之油壓剪，將社區配電室內之電纜線剪下後，搬上陳泰良所駕駛之小客車，再由陳泰良駕車載運離去，而竊取臺電公司所有電纜線48.7公斤得手。 李國華結夥三人以上攜帶兇器竊盜，處有期徒刑捌月。 陳泰良結夥三人以上攜帶兇器竊盜，處有期徒刑柒月。 徐漢城結夥三人以上攜帶兇器竊盜，處有期徒刑拾月。  2 110年7月29日凌晨1時許 李國華騎乘機車、陳泰良駕駛自用小客車，再次前往上址徐漢城住處之社區地下停車場，由徐漢城或李國華其中1人持客觀上可作為兇器使用之油壓剪，將社區配電室內之電纜線剪下後，搬上陳泰良所駕駛之小客車，再由陳泰良駕車載運離去，而竊取臺電公司所有電纜線52公斤得手。 李國華結夥三人以上攜帶兇器竊盜，處有期徒刑捌月。 陳泰良結夥三人以上攜帶兇器竊盜，處有期徒刑柒月。 徐漢城結夥三人以上攜帶兇器竊盜，處有期徒刑拾月。